# 时段法按产出法确认收入

提问人：一云 时间：2022-10-11 16:47:13
陈老师：有一家监理公司，它提供的监理服务按时段法确认收入，完工进度按照客户出具的完工进度确认单来确认。 但是客户一般是一季度出具一次完工进度确认单。 那在 7 月底，对于 7 月份发生的合同履约成本，是在存货/合同履约成本挂账呢，还是按照期末合同履约成本相同的金额确认收入、结转成本呢（属于履约进度无法确认）？
一云

回答人：chenyiwei
应按照期末合同履约成本相同的金额确认收入、结转成本。
既然是按时段确认收入，就说明相关商品或劳务的控制权是在一定期间内以连续的方式逐步转移给客户的，而不是只有在指定的结算节点才一次性转移给客户。因此， 7 月末虽然未到结算节点，但 7 月份仍向客户转移了劳务，故需确认收入。从另一角度讲，如果将 7 月发生的合同履约成本挂账，也不符合新收入准则第二十六条关于合同履约成本确认资产应满足的条件，尤其是这些成本并未增加未来履约的资源。所以，这部分履约成本期末应结转损益，对应确认收入。如果履约进度不能合理确定，但预计已发生的合同成本能够收回的，则暂按已发生的合同履约成本确认等额收入，，对应借记合同资产。